【裁判字號】    97,易,243
【裁判日期】    970815
【裁判案由】    竊盜
【裁判全文】
臺灣基隆地方法院刑事判決               97年度易字第243號
公  訴  人  臺灣基隆地方法院檢察署檢察官
被      告  戊○○
上列被告因竊盜案件，經檢察官提起公訴（97年度偵字第926號
），於本院審理時被告就被訴之事實已為有罪之陳述，本院乃裁
定以簡式審判程序進行審理，並判決如下：
    主  文
戊○○共同攜帶兇器踰越門扇竊盜，累犯，處有期徒刑肆月，如
易科罰金，以新臺幣壹仟元折算壹日。
    事實及理由
一、本件除犯罪事實部分補充：「由未上鎖之大門進入無人居住
    之空屋內」、證據部分補充：「被告戊○○於本院審理中之
    自白」、「基隆市警察局第三分局97年5月12 日基警三分偵
    字第0970303691號函」外，餘犯罪事實及證據均引用如附件
    檢察官起訴書之記載。
二、論罪科刑：
  (一)按刑法321條第1 項第3款之攜帶兇器竊盜罪，係以行為人攜
    帶兇器為其加重要件，此所謂兇器，其種類並無限制，凡客
    觀上足以對人之生命、身體安全構成威脅，具有危險性之兇
    器均屬之，且祇須行竊時攜帶此種具危險性之兇器為已足，
    並不以攜帶之初有行兇之意圖為必要（最高法院79年臺上字
    第5253號判例意旨參照），亦不以將該兇器自他地攜往行竊
    地為必要（最高法院62年臺上字第2489號判例意旨參照），
    是不問該兇器係行為人自行攜往行竊現場，或在竊盜現場臨
    時持以行竊，均應論行為人以攜帶兇器竊盜罪。查一字及十
    字螺絲起子，均屬金屬材質，質地堅硬，倘持之朝人體揮戳
    ，對人之生命、身體安全均足以構成威脅，屬具有危險性之
    兇器。
  (二)核被告所為，係犯刑法第321條第1項第2、3款之攜帶兇器踰
    越門扇竊盜罪。公訴意旨雖漏未斟酌被告係以踰越門扇方式
    進入空屋內，認被告係犯刑法第321條第1項第3 款之加重竊
    盜罪，容有未洽，應予更正，且被告踰越門扇與否，僅係加
    重條件有別，其社會基本事實無異，尚無變起訴法條之必要
    。又被告與共犯乙○○（已另行審結）就上開犯行間有犯意
    聯絡及行為分擔，均為共同正犯。又被告曾有犯罪事實欄所
    載之犯罪科刑及執行完畢情形，有臺灣高等法院被告前案紀
    錄表1份在卷可按，其受有期徒刑之執行完畢後，5年內故意
    再犯本件有期徒刑以上之罪，為累犯，應依刑法第47條第1
    項之規定重其刑。
  (三)又被告與共犯乙○○係於見空屋無人居住狀似廢墟，一時失
    慮而臨時起盜心，被告因腳不方便而負責在外把風，二人所
    竊鋁框變賣得款1千2百元，僅分得5 百元，被告於警詢、偵
    訊及本院審理均坦承犯行，犯後深表悔悟，客觀上尚足以引
    起一般人之同情，尚有堪憫恕之處，本院認縱處以刑法第32
    1條第1項第2、3款加重竊盜罪之最低刑度仍嫌過重，而有情
    輕法重之嫌，爰依刑法第59條之規定，酌量減輕其刑，使輕
    重得宜，罰當其罪，俾符罪刑相當，並審酌被告犯罪之動機
    、目的、手段、所生危害等一切情狀，量處如主文所示之刑
    。
據上論斷，應依刑事訴訟法第273條之1第1項、第299條第1 項但
書、第310條之2，刑法第28條、第321條第1項第2、3款、第47條
第1項、第59條，判決如主文。
本案經檢察官丙○○到庭執行職務。
中    華    民    國    97    年    8    月    15    日
                  刑事第三庭法    官  林淑鳳
以上正本證明與原本無異。
對於本件判決如有不服，應於收受送達後10日內，向本院提出上
訴書狀，上訴於臺灣高等法院，並按他造當事人之人數附具繕本
。
中    華    民    國    97    年    8     月    19    日
                            書 記 官  王靜敏
附錄論罪法條：
中華民國刑法第321條第1項第2、3款
（加重竊盜罪）
犯竊盜罪而有左列情形之一者，處六月以上、五年以下有期徒刑
：
一、於夜間侵入住宅或有人居住之建築物、船艦或隱匿其內而犯
    之者。
二、毀越門扇、牆垣或其他安全設備而犯之者。
三、攜帶兇器而犯之者。
四、結夥三人以上而犯之者。
五、乘火災、水災或其他災害之際而犯之者。
六、在車站或埠頭而犯之者。
前項之未遂犯罰之。
附件：
臺灣基隆地方法院檢察署檢察官起訴書
                                        97年度偵字第926號
     被      告  乙○○  男  38歲（民國○○年○月○○日生）
                         住基隆市○○區○○街71之1號
                         國民身份證統一編號：Ｚ000000000號
     被      告  戊○○  男  38歲（民國○○年○月○日生）
                         住基隆市七堵區○○○路123之6號3
                           樓
                         國民身份證統一編號：Ｚ000000000號
上列被告等因竊盜案件，已經偵查終結，認應提起公訴，茲敘述
犯罪事實及證據並所犯法條如下：
          犯罪事實
一、乙○○曾於民國94年5月9日，因詐欺案件，經台灣基隆地方
    法院判處有期徒刑4月確定，於94年11月6日易科罰金執行完
    畢，戊○○則於94年4月4日，因違反毒品危害防制條例案件
    ，經同法院判處有期徒刑4月確定，於94年9月23日執行完畢
    ，詎渠等均不知悔改，因缺款花用，竟基於共同犯意之聯絡
    ，意圖為自己不法之所有，共謀竊取他人房屋之鋁窗框架變
    賣牟利，渠等謀議既定，遂於96年10月2日13時許，前往基
    隆市○○○路125巷41號丁○○所有之房屋，由戊○○在外
    接應把風，乙○○持客觀上足以人之生命、身體產生危險之
    一字及十字螺絲起子各一支，進入屋內2至4樓竊取鋁窗框架
    6個得手逃逸，繃持往不知情之李秀桃經營之資源回收場變
    賣得款新台幣（下同）1200元，由乙○○朋分700元，戊○
    ○則分得500元花用殆盡。嗣經警員清查李秀桃處變賣物品
    登記簿時發覺上情循線查獲。
二、案經基隆市警察局第三分局報告偵辦。
            證據並所犯法條
一、
    ┌──┬─────────┬───────────┐
    │編號│ 證  據  清  單   │  待   證   事   實   │
    │    │                  │                      │
    ├──┼─────────┼───────────┤
    │    │被害人丁○○之證言│其所有之房屋鋁窗框架遭│
    │    │                  │竊之事實              │
    ├──┼─────────┼───────────┤
    │    │證人李秀桃之證言  │被告將竊得之鋁窗框架持│
    │    │                  │往變賣之事實          │
    ├──┼─────────┼───────────┤
    │    │收受物品、舊貨、五│同上                  │
    │    │金廢料或廢棄物登記│                      │
    │    │表                │                      │
    ├──┼─────────┼───────────┤
    │    │被告乙○○之自白及│全部犯罪事實          │
    │    │證言              │                      │
    ├──┼─────────┼───────────┤
    │    │被告戊○○於警詢之│全部犯罪事實          │
    │    │自白              │                      │
    └──┴─────────┴───────────┘
二、核被告乙○○、戊○○二人所為，均係犯刑法第321條第1項
    第3款之持有凶器加重竊盜罪嫌。被告二人有犯意聯絡及行
    為分擔，請依共同正犯論處。被告二人有事實欄所載科刑及
    執行記錄，有本署刑案資料查註紀錄表在卷可按，渠等於有
    期徒刑執行完畢後，5年以內再犯本罪，請均依累犯之規定
    加重其刑。
三、依刑事訴訟法第251 條第1 項提起公訴。
    此致
臺灣基隆地方法院
中    華    民    國    97    年    3     月    31    日
                              檢察官  甲  ○  ○
本件正本證明與原本無異
中    華    民    國    97    年    4     月    7     日
                              書記官  張  雅  
附錄所犯法條：
中華民國刑法第321條第1項第3款
    犯竊盜罪而有左列情形之一者，處六月以上五年以下有期徒
    刑：
    一於夜間侵入住宅或有人居住之建築物、船艦，或隱匿其內
    而犯之者。
    二  毀越門扇、牆垣或其他安全設備而犯之者。
    三  攜帶兇器而犯之者。
    四  結夥三人以上而犯之者。
    五  乘火災、水災或其他災害之際而犯之者。
    六  在車站或埠頭而犯之者。
    前項之未遂罰之。


司法院資訊處製作；財團法人民間司法改革基金會備份。
